臺灣板橋地方法院交通事件裁定　　　 96年度交聲字第400號
原處分機關　交通部公路總局臺北區監理所
異　議　人　甲○○
即受處分人
上列異議人即受處分人因違反道路交通管理處罰條例案件，對於
交通部公路總局臺北區監理所於民國96年3 月9 日所為北監營裁
字裁40－AGJ403724 號裁決處分，聲明異議，本院裁定如下：
    主  文
異議駁回。
    理  由
一、原裁決處分以：異議人甲○○於96年1 月30日7 時23分許，
    駕駛ＮＭ-140號營業大貨車，行駛台北市○○○○○道之管
    制區，拒絕停車接受稽查而逃逸，經警攔停開單舉發，甲○
    ○未自動繳交罰鍰，經該所依道路交通管理處罰條例第60條
    第1 項裁決處罰鍰新台幣3000元，並依同條例第63條第1 項
    記違規點數1 點等語。
二、異議人甲○○異議意旨略以：當時並未看見警員有做示意停
    車之手勢或鳴笛，係警員直接騎機車攔檢，伊並未逃逸，在
    伊車後之同事鄧新種可做證，請撤銷原處分云云。
三、查證人鄧新種證稱：「（問：甲○○駕駛大貨車在96年1 月
    30日上午7 時23分左右在臺北市○○○道○段與港墘路口因
    為行駛管制區被警攔檢之事是否知情？）我開大貨車跟在他
    後面，警察攔檢時，當時剛好我們在右轉的時候，大貨車面
    積那麼大，前面的沒有停下來，我們無法停下，且警察的手
    勢不明，到底是叫我們右轉還是要我們停下，我們不清楚，
    警察當時剛好在該處指揮交通。（問：警察當時有無做明顯
    的手勢要你們停下？有無鳴笛？）警察的手勢不知道是要我
    們停下來，還是要我們右轉我們不知道，警察沒有鳴笛。（
    問：警察做手勢時號誌是綠燈還是紅燈？當時是否可以右轉
    ？）當時是綠燈，可以右轉，我們行駛在慢車道上。（問：
    警察後來如何將你們攔下，在何處將你們攔下？）我們二部
    車右轉後直行，過了紅綠燈路口約五百公尺後，警察騎乘機
    車將我們攔下。」等情，與異議人甲○○稱未看見警員有做
    示意停車之手勢云云，已有不合。況當時取締之小隊長夏傑
    峰證稱：「（問：當天舉發經過為何？）當時他們的行駛方
    向我已經忘記了，但我當時確實有攔他們，我告發時我怕他
    們有爭執，我的動作一定很明顯，我不只有鳴笛，我還有手
    勢指示要他們靠邊停車，我用手指著要他們到旁邊停車，他
    們沒有停車，就跑掉了，我騎大型重型機車去追，攔停告發
    ，我返回指揮地點，去找在場的義交，但我不認識他，所以
    我有詢問義交的姓名，如果有必要的時候，是否可以請他做
    證，我並將他的姓名，寫在我的存根聯上，庭呈臺北市政府
    警察局舉發違反道路交通管理事件通知單供參，義交的姓名
    是曾達宗，我今日有請義交到庭，法院可以詢問當時的情形
    ，他目前在庭外候傳。（問：對證人鄧新種之證述有何意見
    ？）現場上並非如他們所說不明白我的手勢，他們所述有點
    牽強，我當時確實有要他們靠路邊停車的手勢，所以我回來
    才會詢問義交。（問：他們以前是否有被你取締過？）他們
    有沒有我不曉得，但別人有被我取締過，如果我沒有很明確
    ，我不會開具這張罰單。」等語，另證人曾達宗亦證稱：「
    （問：本案警員夏小隊長取締異議人甲○○的情形有無看到
    ？）我是每天負責堤頂大道與港墘路的慢車道，他們想說他
    們慢慢行駛，看警察不會追上他們開罰單，但當天夏小隊長
    有追上去開罰單，那個路口我看不到。（問：那個路段在早
    上7 點至9 點是否不可以行駛大貨車？）是的，該處是管制
    區。（問：當時夏小隊長發現他們違規行駛管制區，小隊長
    有無明顯的手勢要他們靠路邊停下來的手勢？）他們每部開
    卡車的司機都知道那個手勢是要他們靠邊停車，夏小隊長當
    時有手勢要他們停下來。（問：當時夏小隊長的手勢是否會
    讓他們誤認為要他們快速右轉通過路口？）不會誤認，右轉
    的手勢與靠右邊停車的手勢不同。（問：當時夏小隊長取締
    後回來後，有無詢問你何事？）他回來後，有詢問我的姓名
    ，我有告訴警員我的姓名為曾達宗，我原先不認識夏小隊長
    ，警察是輪流排班的，我是固定負責那個路口早上7 點到9
    點半，警員是7 點到9 點。（問：當時夏小隊長發現異議人
    開大貨車在管制區行駛大貨車做手勢要他們停下來，他們有
    無停下來？）他們慢慢開走通過路口，夏小隊長才騎乘機車
    去追他們，攔下來取締告發。」等情明確，應是異議人甲○
    ○及證人鄧新種之大貨車未依手勢停車，證人夏傑峰始乘機
    車驅往攔停，足見異議人甲○○所辯不足採信，其當時應有
    拒絕停車接受稽查而逃逸之行為。
四、綜上所述，原處分機關交通部公路總局臺北區○○○○道路
    交通管理處罰條例第60條第1 項規定，裁決處罰鍰新台幣30
    00元之處分，並依同條例第63條第1 項記違規點數1 點，核
    無違誤，異議人之異議難認有理由，應予駁回。
據上論斷，應依道路交通案件處理辦法第20條前段，裁定如主文
。
中　　華　　民　　國　　96　　年　　4 　　月　　17　　日
                  交通法庭    法　官  陳忠行
以上正本證明與原本無異。
如不服本裁定，應於裁定送達後5日內，向本院提出抗告狀。
                                書記官　廖  美  紅
中　　華　　民　　國　　96　　年　　4 　　月　　17　　日
